# 请教陈版小规模纳税人免征增值税非经问题

提问人：wangzheng0916 时间：2020-03-23 08:05:14
陈版好，
小规模纳税人季度销售额未达起征点时，免交的增值税算经常性损益还是非经呢？

回答人：chenyiwei
该项减免政策自 2013 年 8 月执行以来，原定执行到 2015 年底，后续多次延长，目前延长到 2020 年底。但每次都是由财政部、国家税务总局单独出文明确延长事宜，因此仍属于暂时性的税收优惠。由此导致的减免税款应属于非经常性损益。